臺灣板橋地方法院刑事判決　　　　　　　　　　　　　　九十年度易字第一三號
　　公　訴　人　臺灣板橋地方法院檢察署檢察官
　　被　　　告　丙○○
右列被告因家庭暴力之傷害案件，經檢察官提起公訴（八十九年度偵緝字第一六九八
號），本院判決如左：
    主  文
丙○○傷害人之身體，累犯，處有期徒刑陸月，如易科罰金，以參佰元折算壹日。
    事  實
一、丙○○曾犯傷害罪，於民國八十九年一月二十七日經台灣高等法院判處有期徒刑
    三月確定，於八十九年三月二十三日易科罰金執行完畢，仍不知悔改，於八十九
    年七月二十一日二十時三十分許，在台北縣新莊市○○○路一二０號前等待其妻
    乙○○下班，欲向乙○○索討土地及建物所有權狀、戶口名簿，迨見到乙○○下
    班，即要乙○○交出前開文件，乙○○因一時無法交出，丙○○意基於傷害之犯
    意，將乙○○壓在地上後徒手毆打乙○○，致乙○○受有左前胸挫瘀傷（六×四
    公分、三×二公分）、左後背挫瘀傷（六×二公分）、左上臂挫瘀傷（四×二公
    分）等傷害。
二、案經乙○○訴請台灣板橋地方法院檢察署檢察官偵查起訴。
    理  由
一、訊據被告丙○○矢口否認右揭傷害犯行，辯稱：伊當時與告訴人發生大聲爭吵，
    惟並無出手毆打告訴人云云。經查，被告如何於右述時、地出手毆打告訴人等情
    ，已據告訴人乙○○迭於偵審中指訴甚詳，核與證人即被告之女丁○○於偵審中
    證稱：伊當時看到被告將其母壓在地上以拳頭毆打等語相符，並有台北縣立板橋
    醫院驗傷診斷書乙紙附卷可稽；次查，經本院囑請法務部調查局對被告丙○○及
    證人丁○○進行測謊鑑定，經該局以「控制問題法」、「混合問題法」對其二人
    進行測謊結果，被告丙○○對「案發時其未毆打其妻」之問題，呈情緒波動之反
    應，研判有說謊，證人丁○○對「案發時其有在場」、「其有目睹父母相互拉扯
    」之問題，無情緒波動之反應，研判未說謊，此有法務部調查局九十年十月三十
    日（90）陸（三）字第九００五七三一八號、九十一年一月七日調科參字第九０
    ０七九五一七號測謊報告書各乙份在卷可稽，是證人丁○○於偵審中證稱：伊當
    時看到被告將其母壓在地上以拳頭毆打等語，應堪信為真實；末查，證人甲○○
    經本院囑請台北縣警察局瑞芳分局訊問時雖證述稱：伊看見被告與其妻乙○○爭
    吵時，並未見到被告出手毆打乙○○云云，惟被告於審理時自承：證人甲○○係
    於伊與乙○○爭吵過後才經過現場等語，是證人甲○○既於被告與告訴人乙○○
    爭吵過後始經過現場，並未目睹被告毆打告訴人乙○○之經過，則其前開證言尚
    不足採為有利於被告之認定。綜上所述，被告前開所辯，顯係事後圖卸責之詞，
    不足採信。是本件事證明確，被告傷害犯行，堪予認定。
二、核被告丙○○所為，係犯刑法第二百七十七條第一項之傷害罪。又被告丙○○曾
    犯傷害罪，於八十九年一月二十七日經台灣高等法院判處有期徒刑三月確定，於
    八十九年三月二十三日易科罰金執行完畢，有台灣高等法院檢察署刑案紀錄簡覆
    表在卷可憑，其於有期徒刑之執行完畢後五年內再犯有期徒刑以上之前開罪名，
    是為累犯，應依法加重其刑。爰審酌被告之素行，本件犯罪之動機、目的、手段
    、告訴人所受之傷勢尚非重大，及其犯罪後之態度等一切情狀，量處如主文所示
    之刑；又被告行為後原刑法第四十一條之規定：「犯最重本刑為三年以下有期徒
    刑之刑之罪，而受六月以下有期徒刑或拘役之宣告，因身體、教育、職業或家庭
    之關係或其他正當事由，執行顯有困難者，得以一元以上三元以下折算一日，易
    科罰金。」，已於九十年一月四日經修正為刑法第四十一條第一項，該規定為：
    「犯最重本刑為五年以下有期徒刑之刑之罪，而受六月以下有期徒刑或拘役之宣
    告，因身體、教育、職業或家庭之關係或其他正當事由，執行顯有困難者，得以
    一元以上三元以下折算一日，易科罰金。但確因不執行所宣告之刑，難收矯正之
    效，或難以維持法秩序者，不在此限。」，並於同年月十日經總統公布施行，經
    新舊法比較結果，修正後之新法對被告易科罰金之宣告並不生影響，爰適用裁判
    之新法，對被告諭知易科罰金之折算標準，以示懲儆。
據上論斷，應依刑事訴訟法第二百九十九條第一項前段，刑法第二條第一項前段、第
二百七十七條第一項、第四十七條、第四十一條第一項、罰金罰鍰提高標準條例第一
條前段、第二條，判決如主文。
本案經檢察官林俊峰到庭執行職務
中      華      民      國    九十一    年      二      月      五      日
                                    臺灣板橋地方法院刑事第四庭
                                        法  官  高  明  德
右正本證明與原本無異。
如不服本判決，應於判決送達後十日內，向本院提出上訴狀。
                                        書記官  高  玉  彬
中      華      民      國    九十一    年      二      月      五      日
附錄論罪法條：
中華民國刑法第二百七十七條
 (普通傷害罪)
傷害人之身體或健康者，處三年以下有期徒刑、拘役或一千元以下罰金。
犯前項之罪因而致人於死者，處無期徒刑或七年以上有期徒刑；致重傷者，處三年以
上十年以下有期徒刑。
